臺灣彰化地方法院刑事判決　　　　九十四年度易字第六七三號
公　訴　人　臺灣彰化地方法院檢察署檢察官
被　　　告　丁○○
上列被告因違反電子遊戲場業管理條例等案件，經檢察官提起公
訴（九十四年度偵字第三二八九號），本院判決如下：
    主  文
丁○○共同違反未依電子遊戲場業管理條例規定辦理營利事業登
記，不得經營電子遊戲場業之規定，處有期徒刑月，如易科罰
金，以佰元折算壹日。扣案如附表所示之物均沒收之。
    事  實
一、丁○○係址設彰化縣鹿港鎮○○里○○路二九二號（起訴書
    誤載為二八二號）「禾家便利商店」（招牌為「金旺便利商
    店」）之負責人，明知自民國八十九年二月三日電子遊戲場
    業管理條例公布，並於八十九年二月五日生效施行後，未依
    電子遊戲場業管理條例規定辦理營利事業登記者，不得經營
    電子遊戲場業，竟基於未依電子遊戲場業管理條例規定辦理
    營利事業登記而經營電子遊戲場業之犯意及普通賭博之概括
    犯意（其就擺放如附表編號五所示之電子遊戲機一台非法經
    營電子遊戲場業及以上開機台連續賭博之部分，與真實姓名
    不詳、綽號「阿龍」之成年男子，共同具有未依電子遊戲場
    業管理條例規定辦理營利事業登記而經營電子遊戲場業之犯
    意聯絡及普通賭博之概括犯意聯絡），自九十三年十二月間
    某日起，未經主管機關核准且未依電子遊戲場業管理條例規
    定辦理營利事業登記，即在前開便利商店之公眾得出入之場
    所，自行擺放如附表編號一至四所示之電子遊戲機共計八台
    ，另由真實姓名不詳、綽號「阿龍」之成年男子提供如附表
    編號五所示之電子遊戲機一台擺放（共計擺設九台，上開電
    子遊戲機僅形式上之名稱與經濟部評鑑認定之選物販賣機名
    稱相同，實際上之把玩方式並不相同），連續與不特定之人
    賭博財物，且違規經營電子遊戲場業，其賭博方法係由賭客
    以新臺幣（下同）十元之硬幣一枚至櫃檯兌換代幣一枚，將
    代幣投入機具，每投入一枚代幣，機台將顯示十分之押注金
    把玩，所得分數如累計到達機台上兌換禮品桿所顯示之分數
    ，始可兌換該桿上所擺放之禮品（價值約一百元至五百元不
    等），如把玩未得分數或所得分數累積未達機台上兌換禮品
    桿所顯示之分數，所投入之代幣則遭機台沒入，所得除附表
    編號五所示之機台，係由丁○○分得四成五之金額、其餘歸
    綽號「阿龍」之成年男子取得外，其餘如附表編號一至四所
    示機台之獲利金額則全數歸丁○○取得。嗣於九十四年四月
    二十四日下午六時三十分許，為警在上開便利商店內查獲，
    並起出如附表編號一至五所示之電子遊戲機共計九台及如附
    表編號六所示之代幣總計一百零七枚（係在店內兌換代幣處
    之櫃檯及前開機台內起獲）扣案。
二、案經彰化縣警察局鹿港分局報請臺灣彰化地方法院檢察署檢
    察官偵查起訴。
        理  由
一、訊據被告丁○○固坦認伊並未依電子遊戲場業管理條例之規
    定辦理營利事業登記，又伊有於九十四年四月二十四日下午
    六時三十分許，為警在其所經營之前開便利商店內起獲如附
    表所示之機台九台及代幣一百零七枚扣案等情不諱，然矢口
    否認有何違反電子遊戲場業管理條例及賭博之犯行，辯稱：
    扣案之機台九台，其中七台係伊於九十三年十二月間向乙○
    ○頂讓上開便利商店時一併頂讓下來的，乙○○有告知上開
    機台都是經濟部核准的；又另二台則係真實姓名不詳、綽號
    「阿龍」之成年男子在九十四年二月間拿來寄擺，每賣一隻
    娃娃，伊抽二十元，前開機台九台上均貼有經濟部的許可文
    件，其玩法為客人進來要拿一百元先換娃娃後，再把玩機台
    ，所得累計之分數可以繼續玩到沒有分數為止，如果押中達
    到兌換禮品娃娃的分數也不能再兌換娃娃，並沒有違法之行
    為云云。惟查：
（一）本件有關以下所引用之被告以外之人於審判外之言詞或書
      面陳述，依刑事訴訟法第一百五十九條之四第一款、第一
      百五十九條之五第一項之規定，均具有證據能力，核先敘
      明。
（二）查經濟部所評鑑認定非屬電子遊戲機之禮品自動販賣機，
      其中「獵鯊行動禮品自動販賣機」之遊戲流程為「投幣」
      →「玩獵鯊魚」→「結束」→「選擇禮品」→「禮品掉落
      」；「七龍珠商品促銷機」之遊戲流程為「投代幣」→「
　　　選擇」→「按鍵」→「禮品」；「金銀島禮品販賣機」之
  　　遊戲流程為「投幣」→「選擇禮品按鍵」→「禮品掉落」
    　→「按選擇音樂鈕」→「結束」；「自動販賣促銷機」之
　　　遊戲流程為「投入金額」→「選購商品」→「出口取物」
  　　→「結束」，並得自動累積贈點，有承辦員警自經濟部網
　　　站列印之「說明書」四紙在卷可稽，足見上開經濟部所評
  　　鑑之機臺，均係為達銷售之目的，藉遊戲或音樂吸引顧客
    　購買物品，顧客投幣後無論如何均可得機臺內之物品，機
      台之玩法完全不具有射倖性。
（三）惟本案被告為警查獲所擺設之機台九台，其玩法則均係由
      賭客以十元之硬幣一枚兌換代幣一枚，將代幣投入機具，
      每投入一枚代幣，機台將顯示十分之押注金把玩，所得分
      數如累計到達機台上兌換桿所顯示之分數，始可兌換該桿
      上擺放之玩偶（價值約一百元至五百元不等），如把玩未
      得分數或所得分數累積未達機台上兌換桿所顯示之分數，
      則所投入之代幣遭機台沒入等情，已據證人即查獲時陪同
      被告檢視機台玩法之員警丙○○於本院審理時證述屬實，
      並有彰化縣警察局鹿港分局臨檢現場紀錄表一件在卷可憑
      ，堪認上開機台之操作結果均具有射倖性。而行為人擺放
      之機台，其遊戲操作之結果倘具有射倖性，且所得之分數
      得作為兌換獎品之憑證或轉押注情事者，依經濟部之函示
      內容，應屬電子遊戲場業管理條例所定之電子遊戲機等情
      ，亦據證人即任職於彰化縣政府、負責商業登記及電子遊
      戲場業設立等業務之甲○○於本院審理時到庭證述綦詳。
（四）雖證人乙○○於本院審理時證稱其有將「禾家便利商店」
      頂讓給被告，且頂讓時店內有「超級招財貓」、「獵鯊行
      動」之機台共計約六、七台等語，惟證人乙○○於本院審
      理時亦明確證稱：「（問：機台如何玩？）裡面有禮品，
      如果價值三百元，就以等值買。投幣完，燈就會亮，就按
      禮品的鍵，禮品就會掉下來。我頂讓給被告的機台每一台
      都是這樣玩，並沒有其他的玩法。機台可以選擇要玩，也
      可以選擇不要玩，但是最後都是一樣選擇禮品。」等語。
      而扣案機台之玩法與證人乙○○前開所稱機台之玩法大不
      相同，被告辯稱：扣案之機台，其中有七台係伊自乙○○
      處頂讓之原機台云云，及其所辯稱扣案機台之把玩方式，
      顯均屬事後卸責之詞，無可採信。又扣案之九部機台，其
      中「七龍珠」一台係真實姓名不詳、綽號「阿龍」之成年
      男子自九十三年十二月間起即寄擺在被告經營之前開便利
      商店內，該機台之獲利部分，被告可分得四點五成等情，
      已據被告於警詢供明，被告嗣於本院審理時空言改稱：扣
      案之機台九台，其中有二台係綽號「阿龍」之成年男子在
　　　九十四年二月間拿來寄擺，伊每賣一隻娃娃，可抽得二十
　　  元云云，尚無可信。
（五）綜上所陳，扣案之機台九台均屬電子遊戲場業之電子遊戲
      機無訛，且其把玩方式均具有射倖性，所累計分數得兌換
      之物品具有相當之價值，被告未依電子遊戲場業管理條例
      之規定辦理營利事業登記，即在其所經營、公眾得出入之
      便利商店擺設上開電子遊戲機經營，被告有上開違反電子
      遊戲場業管理條例及普通賭博犯行甚明。此外，復有員警
      繪製之現場草圖一件、照片十八幀在卷可稽，並有如附表
      所示之物扣案可佐，本件事證明確，被告犯行洵堪認定。
二、核被告所為，係違反電子遊戲場業管理條例第十五條之規定
    ，應依同條例第二十二條之規定論處；另被告在公眾得出入
    之場所，以上開賭博機具與不特定人對賭，則係犯刑法第二
    百六十六條第一項前段之在公眾得出入之場所賭博財物罪。
    被告就如事實欄所載有關擺放如附表編號五所示之機台而違
    法經營電子遊戲場業及以上開機台與不特定之賭客連續賭博
    之犯行部分，與真實姓名不詳、綽號「阿龍」之成年男子間
    ，具有犯意聯絡與行為分擔，應論以共同正犯。又被告先後
    多次之普通賭博犯行，時間緊接，犯罪構成要件相同，顯係
    基於概括之犯意而為，為連續犯，應依連續犯之規定，論以
    一罪，並加重其刑。再被告所犯上開二罪之間，有方法結果
    之牽連關係，為牽連犯，應依刑法第五十五條之規定，從一
    較重之電子遊戲場業管理條例第二十二條之罪處斷（最高法
    院九十年度台非字第二七六號判決意旨參照）。爰審酌被告
    之素行、犯罪之動機、目的、擺設電子遊戲機之數量為九台
    、違規經營電子遊戲場業及連續賭博之期間、所生危害及其
    犯罪後之態度等一切情狀，量處如主文所示之刑，並諭知易
    科罰金之折算標準，以示懲儆。
三、扣案如附表編號一至五所示之電動賭博機具共計九台（含Ｉ
    Ｃ板九塊），係屬當場賭博之器具；扣案如附表編號六所示
    之代幣總計一百零七枚，則均係在賭檯或兌換籌碼處查獲之
    財物，均應依刑法第二百六十六條第二項之規定宣告沒收之
    【按關於沒收規定，其他法律或刑法分則有特別規定者，應
    優先於刑法總則第三十八條沒收規定之適用，此有最高法院
    七十九年度第三次刑事庭會議決議（二）意旨及最高法院八
    十一年度台上字第一四二六號判決意旨可資參照。本件被告
    所犯電子遊戲場業管理條例第二十二條之罪及刑法第二百六
    十六條第一項前段之在公眾得出入之場所賭博財物罪，依刑
    法第五十五條之牽連犯規定，固係從一較重之電子遊戲場業
    管理條例第二十二條之罪處斷，惟因刑法第二百六十六條第
    二項規定：「當場賭博之器具與在賭檯或兌換籌碼處之財物
    ，不問屬於犯人與否，沒收之。」，係採義務沒收主義，自
    應優先於採職權沒收主義之刑法第三十八條第一項第二款而
    適用，附予敘明】。
據上論斷，應依刑事訴訟法第二百九十九條第一項前段，電子遊
戲場業管理條例第二十二條，刑法第十一條前段、第二十八條、
第二百六十六條第一項前段、第二項、第五十五條、第四十一條
第一項前段，罰金罰鍰提高標準條例第一條前段、第二條，判決
如主文。
本案經檢察官高如應到庭執行職務
中　　華　　民　　國　九十四　年　十二　　月　十四　　日
                  刑事第二庭    審判長法官　王義閔
                                法　　　官　廖政勝
                                法      官  李雅俐
以上正本證明與原本無異。
如不服本判決，應於判決送達後十日內，向本院提出上訴狀（須
附繕本）。
中　　華　　民　　國　九十四　年　十二　　月　十四　　日
                                 法院書記官  陳秀娟
附錄論罪科刑法條：
刑法第二百六十六條：
在公共場所或公眾得出入之場所賭博財物者，處一千元以下罰金
。但以供人暫時娛樂之物為賭者，不在此限。
當場賭博之器具與在賭檯或兌換籌碼處之財物，不問屬於犯人與
否，沒收之。
電子遊戲場業管理條例第十五條：
未依本條例規定辦理營利事業登記者，不得經營電子遊戲場業。
電子遊戲場業管理條例第二十二條：
違反第十五條規定者，處行為人一年以下有期徒刑、拘役或科或
併科新臺幣五十萬元以上二百五十萬元以下罰金。
附　　表：
一、「促銷機」二台（含ＩＣ板二塊）。
二、「金銀島」一台（含ＩＣ板一塊）。
三、「獵鯊行動」四台（含ＩＣ板四塊）。
四、「超級招財貓」一台（含ＩＣ板一塊）。
五、「七龍珠」一台（含ＩＣ板一塊）。
六、代幣共計一百零七枚。
